【裁判字號】    97,簡上,34
【裁判日期】    970425
【裁判案由】    詐欺
【裁判全文】
臺灣士林地方法院刑事判決              97年度簡上字第34號
上  訴  人  臺灣士林地方法院檢察署檢察官
被      告  甲○○
上列上訴人因被告犯詐欺案件，不服本院刑事庭民國96年11月30
日96年度簡字第877 號第一審刑事簡易判決（偵查案號：臺灣士
林地方法院檢察署96年度偵字第7643號），提起上訴，本院管轄
第二審之合議庭判決如下：
    主  文
上訴駁回。
    事實及理由
一、本案經本院審理結果，認第一審判決以被告所為係犯刑法第
    339條第1項詐欺取財罪，累犯，處拘役20日，再依中華民國
    九十六年罪犯減刑條例規定，減為拘役10日，並依刑法第41
    條第1項前段之規定諭知易科罰金之折算標準，其認事、用
    法及量刑均無不當，應予維持，引用第一審判決書記載之犯
    罪事實、證據及理由（如附件判決書）。
二、檢察官上訴意旨略以：被告甲○○前因違反動產擔保交易法
    ，經本院以94年度士簡字第1383號判決處有期徒刑4 月確定
    ，並於民國95年3 月6 日易科罰金執行完畢，本次再犯詐欺
    罪，其於偵查中矢口否認犯罪，於審理中始坦承不諱，犯後
    態度難稱良好，且被告於受有期徒刑之執行完畢，5 年以內
    再犯本件有期徒刑以上之罪，為累犯，原審判決僅處被告拘
    役20日，量刑顯然過輕，不足以收儆惕之效，亦不符社會期
    待常情，為此難認原審判決妥適，爰依法提起上訴等語。
三、按法官於有罪判決中，究應如何量處罪刑，自得依據個案情
    節，參諸刑法第57條所定各款犯罪情狀之規定，於該法定刑
    度範圍內，基於合義務性之裁量，量處被告罪刑，而量刑之
    裁量權，乃憲法所保障法官獨立審判之核心，如非有裁量逾
    越或裁量濫用之明顯違法情事，自不得擅加指摘其違法或不
    當，即使上級審對下級審裁量權之審查，亦應同此標準，此
    不僅在保障法官不受任何制度外之不當干涉，更保障法官不
    受制度內的異質干涉，方符憲法第80條所宣示獨立審判之真
    義，此有最高法院72年度臺上字第6696號判例可資參照。本
    件原審業審酌被告因經濟困難，始施用詐術詐得款項，以圖
    周轉，犯後除坦承犯行外，亦已與被害人聖賀交通事業有限
    公司達成和解，所生危害非鉅，暨其品行、生活狀況等一切
    情狀，就被告所犯詐欺取財罪，依刑法第47條第1 項累犯規
    定加重其刑後，判處拘役20日，再依中華民國九十六年罪犯
    減刑條例規定，減為拘役10日，並依刑法第41條第1 項前段
    之規定諭知易科罰金之折算標準，而被告於本院審理時亦坦
    承犯行，並表示自與告訴人達成和解後，雖然經濟狀況不佳
    ，但每月均已盡力還錢給告訴人，顯有悔意等語明確（見本
    院審判筆錄第3 、5 頁），是原審認事用法均無不合，量刑
    亦屬妥適，難認有何明顯裁量逾越或濫用之違法情事，自應
    予維持。上訴意旨指摘原判決量刑過輕而為上訴，尚屬無據
    ，應予駁回。
據上論斷，應依刑事訴訟法第455條之1第1項、第3項、第368條
、第373條，判決如主文。
本案經檢察官白忠志到庭執行職務。
中    華    民    國    97    年    4     月    25    日
                  刑事第三庭審判長法  官  杜惠錦
                                  法  官  江翠萍
                                  法  官  梁哲瑋
以上正本證明與原本無異。
本件不得上訴。
                            書記官  陳玉瓊
中    華    民    國    97    年    4     月    28    日


司法院資訊處製作；財團法人民間司法改革基金會備份。
